# 接受大股东捐赠

提问人：frankyao1210 时间：2013-12-05 11:28:44
会计处理是确认 75 的资本公积还是确认 100 的资本公积了？谢谢

回答人：chenyiwei
会计处理是贷记资本公积 100 。如果以前年度就该累计亏损确认过递延所得税资产的，则还应当做：借：所得税费用——递延所得税费用，贷：递延所得税资产 25.